臺灣臺中地方法院刑事判決　　　　　　　　　　　　　九十一年度易字第一五四號
　　公　訴　人　台灣台中地方法院檢察署檢察官
　　被　　　告　乙○○
　　選任辯護人　謝錫深律師
右列被告因恐嚇等案件，經檢察官提起公訴（九十年度偵字第二二０九號），本院判
決如左：
    主  文
乙○○連續收受贓物，處有期徒刑陸月，如易科罰金，以參佰元折算壹日，緩刑參年
。
    事  實
一、乙○○於民國八十九年十月三日十時許，在台中市第一廣場某電動遊藝場內，明
    知甫認識二日，真實姓名年籍均不詳之「潘先生」以每次新台幣（下同）二千元
    之代價，委託其提款而交付之大眾商業銀行台中分行帳號0000000000
    00號，戶名周聖芳之金融卡一張（該金融卡係周聖芳於八十八年十月二十二日
    ，在台北縣五股工業區內遺失身分證，遭不詳姓名者拾得予以侵占，另以不詳照
    片申請台北市士林區戶政事務所補發，於八十九年八月二十八日冒名持向大眾商
    業銀行台中分行所申領），係來路不明之贓物，另該「潘先生」委託其領取之該
    帳戶內存款，亦為來路不明之贓物（係「潘先生」於八十九年九月三十日凌晨，
    在台中縣潭子鄉○○村○○街一０五號前，竊取甲○○所有ＰＥ－五一六０號自
    小客車後，以電話恐嚇甲○○交付贖金，使甲○○心生畏懼，先後請其父陳聰明
    及弟陳延謦匯入之三萬元及二萬元），仍基於概括之犯意，先收受該金融卡，並
    於八十九年十月三日十五時許，身穿長袖藍色外套、頭戴黑色休閒帽，眼戴黑色
    墨鏡，前往台中市○○區○○路第一商業銀行北屯分行，由自動提款機提領該恐
    嚇所得款項三萬元，嗣於八十九年十月四日十二時許，再接受「潘先生」之電話
    指示，前往台中縣潭子鄉○○路○段六號東寶郵局，由自動提款機提領該恐嚇所
    得款項二萬元，惟得手後即為警當場查獲，扣得上開金融卡一張、提領所得款項
    五萬元及乙○○所有行動電話一支、ＳＩＭ卡一片、休閒帽一頂、墨鏡一付。
二、案經台中縣警察局豐原分局報請台灣台中地方法院檢察署檢察官偵查起訴。
    理  由
一、訊據被告乙○○固坦承受「潘先生」委託提款，每筆代價二千元，伊先於八十九
    年十月三日十五時許，前往台中市○○區○○路第一商業銀行北屯分行，由自動
    提款機提領三萬元，再於八十九年十月四日十二時許，前往台中縣潭子鄉○○路
    ○段六號東寶郵局，由自動提款機提領二萬元，提款時身穿長袖藍色外套、頭戴
    黑色休閒帽，眼戴黑色墨鏡等情，惟否認收受贓物犯行，辯稱伊不知「潘先生」
    所交付，要伊幫忙提款之金融卡係遭冒名申領，亦不知該帳戶存款為「潘先生」
    恐嚇取得云云。然查上開金融卡係周聖芳於八十八年十月二十二日，在台北縣五
    股工業區內遺失身分證，遭不詳姓名者拾得予以侵占，另以不詳照片申請台北市
    士林區戶政事務所補發，於八十九年八月二十八日冒名持向大眾商業銀行台中分
    行所申領；又該周聖芳帳戶內存款即被告所提領之五萬元，為「潘先生」於八十
    九年九月三十日凌晨，在台中縣潭子鄉○○村○○街一０五號前，竊取甲○○所
    有ＰＥ－五一六０號自小客車後，以電話恐嚇甲○○交付贖金，使甲○○心生畏
    懼，先後請其父陳聰明及弟陳延謦所匯入，均屬於贓物之事實，業據證人周聖芳
    、甲○○分別於警訊、偵查及本院審理時指述綦詳，並有不詳姓名者冒名申請補
    發之周聖芳身分證、大眾商業銀行印鑑卡、交易查詢清單等影本及上開提款卡、
    匯款回條附卷可稽。依常情，該「潘先生」所交付之上開提款卡及委請被告提領
    之款項，苟非來路不明之贓物，「潘先生」為何願予被告每筆提領款項二千元之
    高額代價？被告又焉會受甫認識二日，不知真正姓名住所之「潘先生」委託提款
    ，而於提款時並身穿長袖藍色外套，頭戴黑色休閒帽，眼戴黑色墨鏡，以隱匿其
    行跡？參以被告另自承受託提款時即覺得怪怪的，「潘先生」要伊至遠一點地方
    提款等語，益徵被告於受託領款時即有贓物認識，所辯無非飾卸之詞，不足採信
    。此外復有被告提領所得款項五萬元及被告所有行動電話一支、ＳＩＭ卡一片、
    休閒帽一頂、墨鏡一付扣案可稽，事證明確，被告犯行已堪認定。
二、核被告所為，係犯刑法第三百四十九條第一項之收受贓物罪。其先後多次收受贓
    物犯行，時間緊接，犯罪構成要件相同，顯係基於概括之犯意反覆為之，應依連
    續犯之規定論以一罪，並加重其刑。爰審酌被告尚無前科紀錄及其犯罪動機、目
    的、手段、所生危害及犯罪後態度等一切情狀，處以如主文所示之刑，並諭知易
    科罰金之折算標準。又被告行為後，刑法第四十一條業經立法院通過修正為犯最
重本刑為五年以下有期徒刑以下之刑之罪，而受六個月以下有期徒刑或拘役之宣
    告，因身體、教育、職業、家庭之關係或其他正當事由，執行顯有困難者，得以
    一元以上三元以下折算一日，易科罰金。但確因不執行所宣告之刑，難收矯正之
    效，或難以維持法秩序者，不在此限（另增訂第二項，併合處罰之數罪，均有前
    項情形，其應執行之刑逾六月者，亦同），並經總統於九十年一月十日公布，同
    年月十二日生效，本件自應適用修正公布生效之新法諭知易科罰金之折算標準。
    末查被告未曾受有期徒刑以上之刑之宣告，有台灣台中地方法院檢察署刑案資料
    查註紀錄表可參，因一時失慮致觸刑章，且現在金門郵政九０九二六附二五０號
    信箱部隊服役中，經此次教訓，應知所警惕，而無再犯之虞，本院認所宣告之刑
    ，以暫不執行為適當，併予宣告緩刑三年，以啟自新。扣案之上開金融卡一張及
    被告所有行動電話一支、ＳＩＭ卡一片、休閒帽一頂、墨鏡一付，均非違禁物，
    且該金融卡非被告所有，又行動電話一支、ＳＩＭ卡一片為一般通信工具，另休
    閒帽一頂、墨鏡一付係被告為隱匿行跡而穿著，與其所犯收受贓物罪並無必然關
    連，皆不宜宣告沒收，併予敘明。
三、公訴意旨另以：被告與「潘先生」等人共組竊車勒贖集團，基於為自己不法所有
    之犯意聯絡，先於八十九年九月三十日凌晨，在台中縣潭子鄉○○村○○街一０
    五號前，竊取甲○○所有ＰＥ－五一六０號自小客車，得手後再於八十九年十月
    二日，多次電洽甲○○及其父陳聰敏，恐嚇其交付八萬五千元，致甲○○、陳聰
    敏心生畏懼，依指示先後匯款三萬元及二萬元，至大眾商業銀行台中分行帳號0
    00000000000號，戶名周聖芳帳戶，因認被告亦涉有刑法第三百二十
    條第一項之竊盜罪及同法第三百四十六條第一項之恐嚇取財罪等語。訊據被告堅
    詞否認竊盜及恐嚇取財犯行，辯稱伊未參與竊取該ＰＥ－五一六０號自小客車，
    亦未打電話恐嚇甲○○匯款等語。經查甲○○係自八十九年十月二日中午起接到
    恐嚇電話，要求支付八萬五千元，甲○○未予理會，翌日再以電話要求三萬元，
    甲○○請其父匯款，同年十月四日中午又以電話要求二萬元，甲○○請其弟匯款
    ，利用電話恐嚇甲○○匯款之人，聲音聽起來比較老，不像被告等情，業經證人
    甲○○供明，另冒用周聖芳名義，持補發之身分證，向大眾商業銀行台中分行申
    領上開金融卡之人，亦難認係被告，此由卷附遭冒名補發之周聖芳身分證影本（
    八十九年五月二十五日補發）上之照片並非被告可知，復查無其他積極證據，足
    證被告與委託其提款之「潘先生」間，確有竊取該ＰＥ－五一六０號自小客車及
    利用電話恐嚇取財之犯意聯絡及行為分擔，自不能令被告負竊盜及恐嚇取財犯行
    。而公訴人認被告此部分行為，與其前開有罪部分，有方法結果之牽連關係，故
    不另為無罪之諭知。
據上論斷，應依刑事訴訟法第二百九十九條第一項前段，刑法第二條第一項前段、第
五十六條、第三百四十九條第一項、第四十一條第一項前段、第七十四條第一款，罰
金罰鍰提高標準條例第一條前段、第二條，判決如主文。
中      華      民      國      九十一      年      三      月    七    日
                                        法  官  鍾  堯  航
右正本證明與原本無異。
如不服本判決，應於送達後十日內向本院提出上訴狀（須附繕本），上訴於台灣高等
法院台中分院。
                                        書記官
中      華      民      國      九十一      年      三      月    七    日
附錄論罪科刑法條
刑法第三百四十九條第一項：
收受贓物者，處三年以下有期徒刑、拘役或五百元以下罰金。
